臺灣臺北地方法院交通事件裁定　　　　 94年度交聲字第946號
異　議　人　甲○○
即受處分人
上列異議人即受處分人因違反道路交通管理處罰條例案件，對於
臺北市交通事件裁決所民國九十四年九月六日所為北市裁二字第
裁二二—Ｚ00000000號處分（原處分案號：內政部警政
署國道公路警察局第Ｚ00000000號），聲明異議，本院
裁定如下：
    主  文
異議駁回。
    理  由
一、按汽車行駛高速公路，不得在路肩上行駛，或利用路肩超越
    前車，高速公路交通管制規則第九條第一項第二款定有明文
    ，又汽車行駛於高速公路，而不遵管制之規定者，處汽車駕
    駛人新臺幣（下同）三千元以上六千元以下罰鍰，道路交通
    管理處罰條例第三十三條第一項亦有明文。
二、本件受處分人即異議人甲○○於民國九十四年六月二十九日
    上午九時三十五分許，駕駛車號ＤＢ—四八八六號自用小客
    車行經國道一號公路南往北方向十五點九至十五點八公里處
    時，竟利用路肩超越前車，經內政部警政署國道公路警察局
    第一警察隊警員林震東、盧譽仁當場目睹而攔查掣單舉發，
    嗣受處分人於通知單上所載應到案日期前向臺北市交通事件
    裁決所提出申訴，經原舉發單位調查結果，仍認受處分人有
    其上開違規之行為，臺北市交通裁決所乃依同上規定，裁處
    異議人罰鍰三千元罰鍰，並依同條例第六十三條第一項規定
    ，記違規點數一點等情，有舉發違反道路交通管理事件通知
    單、內政部警政署國道公路警察局第一警察隊函、臺北市交
    通事件裁決所違反道路交通管理事件裁決書在卷可按。
三、受處分人異議意旨略以：伊當時駕駛自用小客車在國道一號
    公路該路段之外側車道，因有貨櫃車違規自內側車道欲插入
    伊前方外側車道，伊為閃避，始稍微右閃、右側車輪略為跨
    越路肩，而加速超越該貨櫃車，伊並未全車行駛在路肩上，
    警員僅由警車後視鏡見伊跨越路肩，但渠等視線未見貨櫃車
    欲插入外側車道，伊乃為避免車禍而不得已稍微跨越路肩云
    云。
四、訊據本件受處分人固不否認駕駛自用小客車於前開時、地跨
    越路肩以超越前車之事實，惟以前揭情詞置辯。本院經查，
    據當場目擊證人即警員林震東到庭具結證述：「當天是我駕
    車，我有看到受處分人走路肩，我有請盧譽仁確認一遍，盧
    譽仁也說他有看到人走路肩，我看到時只有看到受處分人的
    車子整個都在路肩上行駛，約行駛一百公尺左右」等語，核
    與證人盧譽仁結稱：「是林震東發現有人走路肩，林震東叫
    我確認，我先看後視鏡確定有人走路肩，就再回頭看，整台
    車都在路上行駛，該車在路肩上行駛約五十至一百公尺」等
    語相符，又無其他積極證據可證二名證人有何虛偽陳述之可
    能，自堪信為真。則受處分人行駛路肩超越前車之行為，應
    堪認定。又據二名證人均表示：渠等所駕駛之巡邏警車與受
    處分人駕駛之自用小客車之間並無如貨櫃車之大型車輛等語
    ，對此，受處分人雖辯稱：貨櫃車僅車頭切進外側車道，伊
    僅稍微右閃，不可能在路肩上行駛一百公尺，警員只注意右
    照後鏡而沒有看左照後鏡，所以沒看到貨櫃車切進外側車道
    ，警員在路肩攔伊時，貨櫃車應已向前行駛，故警員可能沒
    有注意云云。惟綜合二位證人所言，當時係由林震東發現受
    處分人行駛路肩，再告知盧譽仁確認，盧譽仁先看照後鏡，
    復又回頭確認，可見受處分人行駛路肩之時間非短；且據證
    人盧譽仁證稱：「我們國道巡邏車的後視鏡除了車旁兩側各
    一個之外，中正央一個，在前面副駕駛座前面也有一個，所
    以後方的視線是很清楚的，我也可以看到左後方的車。但我
    當場印象中並沒有看到受處分人所說的貨櫃車」等語，是林
    震東與盧譽仁在國道巡邏車上觀察後方車輛動態之視線應無
    障礙，而貨櫃車車體較一般小客車為高，若貨櫃車切進外側
    車道，二位警員應無不能注意之情事，則受處分人辯稱：警
    員視線未及注意貨櫃車切入云云，實難遽信。
五、從而，原處分機關認定受處分人於前開時、地有利用路肩超
    越前車之行為，應堪認定，而依據首開道路交通管理處罰條
    例之規定，裁處罰鍰三千元，記違規點數一點，核無不當。
    本件異議為無理由，應予駁回。
六、據上論斷，應依道路交通案件處理辦法第十九條，裁定如主
    文。
中　　華　　民　　國　九十四　年　 十一　 月　 十七 　日
                  交通法庭  法　官　林晏如
上正本證明與原本無異。
如不服本裁定應於送達後5日內向本院提出抗告狀。
                            書記官　沈芳君
中　　華　　民　　國　九十四　年　 十一　 月　 十八 　日
